【裁判字號】    95,訴,2903
【裁判日期】    950831
【裁判案由】    毒品危害防制條例
【裁判全文】
臺灣高雄地方法院刑事判決              95年度訴字第2903號
公  訴  人  臺灣高雄地方法院檢察署檢察官
被      告  乙○○
                    （另案在臺灣高雄監獄執行中）
上列被告因違反毒品危害防制條例案件，經檢察官提起公訴（95
年度毒偵字第5871號），嗣因被告就被訴事實為有罪之陳述，經
本院合議庭裁定由受命法官獨任適用簡式審判程序審理，本院判
決如下：
    主  文
乙○○施用第一級毒品，累犯，處有期徒刑壹年。
    事  實
一、乙○○前於民國83年間，因違反肅清煙毒條例等案件，經本
    院以83年度訴字第1602號判處有期徒刑3 年1 月，褫奪公權
    2 年，嗣經臺灣高等法院高雄分院以83年度上訴字第2680號
    駁回上訴確定；又於86年間，因違反肅清煙毒條例案件，經
    本院以86年度訴字第3045號判處應執行有期徒刑3 年6 月，
    嗣經臺灣高等法院高雄分院以87年度上訴字第112 號駁回上
    訴確定；復於86年間，因違反麻醉藥品管理條例案件，經本
    院以86年度易字第7922號判處有期徒刑5 月確定，上開3 案
    接續執行，嗣於90年5 月28日假釋出監交付保護管束，又經
    撤銷保護管束入監執行殘刑，而於94年8 月1 日縮刑期滿執
    畢出監。其曾於91年間，因施用毒品案件，經依本院91年度
    毒聲字第5000號裁定送觀察、勒戒後，認有繼續施用毒品之
    傾向，再依本院91年度毒聲字第7794號裁定送強制戒治，嗣
    依本院92年度毒聲字第1676號裁定停止戒治，所餘戒治期間
    ，付保護管束，而於92年7 月2 日出監，迨同年12月1 日保
    護管束期滿，視為強制戒治執行完畢。詎其於前開強制戒治
    執行完畢釋放後5 年內仍不知悔悟，竟基於施用第一級毒品
    海洛因之犯意，於95年6 月18日下午5 時35分許採尿時回溯
    24小時內之某時，在不詳地點，以將第一級毒品海洛因摻雜
    在香煙內吸食之方式，施用第一級毒品海洛因1 次。嗣於95
    年6 月18日下午3 時30分許，在高雄市鼓山區○○○路19巷
    95號前，為警查獲，經採集尿液送驗結果，呈嗎啡陽性反應
    ，始悉上情。
二、案經高雄市政府警察局鼓山分局報請臺灣高雄地方法院檢察
    署檢察官偵查起訴。
    理  由
壹、程序方面：
    本案被告乙○○所犯係死刑、無期徒刑、最輕本刑為3年以
    上有期徒刑以外之罪，其於準備程序就前揭被訴事實為有罪
    之陳述，經受命法官告知簡式審判程序之旨，並聽取其與公
    訴人之意見後，本院認無不得或不宜改依簡式審判程序進行
    之情事，依刑事訴訟法第273 條之1 第項、第284 條之1 規
    定，裁定本案由受命法官獨任進行簡式審判程序，合先敘明
    。
貳、實體方面：
一、上揭犯罪事實，業據被告乙○○於本院審理時供承不諱，且
    其經警採集尿液送檢驗結果，呈嗎啡陽性反應，此有高雄市
    立凱旋醫院95年7 月3 日檢體編號E139濫用藥物尿液檢驗報
    告、高雄市政府警察局鼓山分局95年查獲毒品案件嫌疑人尿
    液代碼- 姓名對照登記表各1 紙在卷足憑，足認被告上開任
    意性自白確與事實相符，洵堪採為論罪科刑之依據。
二、查被告前於91年間，因施用毒品案件，經依本院91年度毒聲
    字第5000號裁定送觀察、勒戒後，認有繼續施用毒品之傾向
    ，再依本院91年度毒聲字第7794號裁定送強制戒治，嗣依本
    院92年度毒聲字第1676號裁定停止戒治，所餘戒治期間，付
    保護管束，而於92年7 月2 日出監，迨同年12月1 日保護管
    束期滿，視為強制戒治執行完畢，此有臺灣高等法院被告前
    案紀錄表1 份在卷可查，其於前案強制戒治執行完畢釋放後
    5 年內，再犯本案毒品危害防制條例第10條第1 項之罪，犯
    罪事證明確，其所為顯與該條例第23條第2 項之規定相符，
    應予依法論科。
三、被告行為後，刑法業於94年2 月2 日經總統以華總一義字第
    09400014901 號令修正公布，並於95年7 月1 日施行，刑法
    施行法第1 條之1 亦於95年6 月14日經總統以華總一義字第
    09500085181 號令公布施行，參酌最高法院95年5 月23日刑
    事庭第8 次會議決議，修正後刑法第2 條第1 項之規定，係
    規範行為後法律變更所生新舊法律比較適用之準據法，於修
    正後刑法施行後，應適用修正後刑法第2 條第1 項之規定，
    為「從舊從輕」之比較。另於比較時應就罪刑有關之共犯、
    未遂犯、想像競合犯、牽連犯、連續犯、結合犯，以及累犯
    加重、自首減輕暨其他法定加減原因（如身分加減）與加減
    比例等一切情形，本於統一性及整體性原則，綜其全部罪刑
    之結果而為比較。查新修正刑法第47條關於累犯之規定，增
    加犯罪行為人之再犯係出於「故意」者，始有累犯加重之適
    用。本案被告再犯本案之罪，係出於故意，無論依修正前或
    修正後之刑法第47條規定（修正後係刑法第47條第1 項），
    均構成累犯，依新修正之刑法第2 條第1 項前段之規定，應
    適用行為時之修正前刑法第47條規定論處。
四、按海洛因屬毒品危害防制條例第2 條第2 項第1 款所定之第
    一級毒品，不得非法持有、施用，是核被告所為，係犯毒品
    危害防制條例第10條第1 項之施用第一級毒品罪。被告持有
    第一級毒品海洛因進而施用，其持有海洛因之低度行為，應
    為施用之高度行為所吸收，不另論罪。又被告前於83年間，
    因違反肅清煙毒條例等案件，經本院以83年度訴字第1602號
    判處有期徒刑3 年1 月，褫奪公權2 年，嗣經臺灣高等法院
    高雄分院以83年度上訴字第2680號駁回上訴確定；又於86年
    間，因違反肅清煙毒條例案件，經本院以86年度訴字第3045
    號判處應執行有期徒刑3 年6 月，嗣經臺灣高等法院高雄分
    院以87年度上訴字第112 號駁回上訴確定；復於86年間，因
    違反麻醉藥品管理條例案件，經本院以86年度易字第7922號
    判處有期徒刑5 月確定，上開3 案接續執行，嗣於90年5 月
    28日假釋出監交付保護管束，又經撤銷保護管束入監執行殘
    刑，而於94年8 月1 日縮刑期滿執畢出監，此有臺灣高等法
    院被告前案紀錄表1 份在卷可參，其於有期徒刑執行完畢後
    5 年內，再犯本案有期徒刑以上之罪，為累犯，應依修正前
    刑法第47條規定加重其刑。爰審酌被告施用毒品足以戕害身
    心健康，滋生其他犯罪，惡化社會治安，其經觀察、勒戒、
    強制戒治後，仍再度施用毒品，顯見其戒毒之意志不堅，自
    制力不佳，應有入監矯治之必要。惟念其施用毒品，戕害己
    身，本質上屬於病患性行為，且犯後已坦承犯行，態度尚可
    等一切情狀，量處如主文所示之刑，以示懲儆。
據上論斷，應依刑事訴訟法第273 條之1 第1 項、第284 條之1
、第299 條第1 項前段，毒品危害防制條例第10條第1 項，刑法
第2 條第1 項前段、第11條、修正前刑法第47條，判決如主文。
本案經檢察官甲○○到庭執行職務。
中    華    民    國    95    年    8     月    31    日
                  刑事第九庭    法  官  謝梨敏
以上正本證明與原本無異。
如不服本判決，應於判決送達後10日內，向本院提出上訴狀。
                                書記官  林志衡
中    華    民    國    95    年    8     月    31    日
附錄本判決論罪之法條：
毒品危害防制條例第10條
施用第1級毒品者，處6月以上5年以下有期徒刑。
施用第2級毒品者，處3年以下有期徒刑。


司法院資訊處製作；財團法人民間司法改革基金會備份。
